【裁判字號】    95,訴,274
【裁判日期】    950629
【裁判案由】    毒品危害防制條例
【裁判全文】
臺灣基隆地方法院刑事判決               95年度訴字第274號
公  訴  人  臺灣基隆地方法院檢察署檢察官
被      告  乙○○
上列被告因毒品危害防制條例案件，經檢察官提起公訴（95年度
毒偵字第694號），被告於準備程序進行中，就被訴事實為有罪
之陳述，經告知其簡式審判程序之旨，並聽取公訴人及被告之意
見後，經本院合議庭裁定由受命法官獨任進行簡式審判程序，判
決如下：
    主    文
乙○○連續施用第一級毒品，累犯，處有期徒刑玖月，扣案之吸
管上之第一級毒品海洛因殘渣沒收銷燬之，吸管（不含海洛因殘
渣）及注射針筒各壹支、塑膠軟管壹條均沒收；又連續施用第二
級毒品，累犯，處有期徒刑陸月；應執行有期徒刑壹年壹月，扣
案之吸管上之第一級毒品海洛因殘渣沒收銷燬之，吸管（不含海
洛因殘渣）及注射針筒各壹支、塑膠軟管壹條均沒收。
    事    實
一、乙○○曾因施用第一級毒品案件，經本院裁定送觀察、勒戒
    後，認有繼續施用毒品傾向，再經本院裁定令入戒治處所施
    以強制戒治，於民國90年6月12日停止戒治出所，嗣於91 年
    3月3日因撤銷停止戒治，再入戒治所執行殘餘戒治，於同年
    9月12日強制戒治期滿執行完畢，並由臺灣基隆地方法院檢
    察署檢察官於91年10月4日以91年度戒毒偵字第70號為不起
    訴處分確定；復因施用第一級毒品及第二級毒品案件，經本
    院於93年5月25日各判處有期徒刑8月、5月，定應執行有期
    徒刑1年確定，嗣並與其92年間所犯經本院判處之有期徒刑
    5月之竊盜案件，合併定應執行有期徒刑1年4月確定，另與
    93 年間所犯經本院判處有期徒刑4月之竊盜案件接續執行，
    於94年10月5日因縮短刑期假釋出監，並於94年12月24日假
    釋期滿，未經撤銷假釋，其未執行之刑以已執行論而執行完
    畢。詎其猶不知戒除施用毒品惡習，復於前述強制戒治執行
    完畢釋放後5年內，基於施用第一級毒品海洛因之概括犯意
    ，自95年2月3日晚上9時多許起至同年6月12日晚上9時多許
    止，在其臺北縣金山鄉○○路42號住處，以將第一級毒品海
    洛因摻水置入注射針筒內，再施用左手前臂外側皮膚靜脈血
    管處之方式，連續施用第一級毒品海洛因多次（約5天施用1
    次）；復另行起意，並基於施用第二級毒品安非他命之概括
    犯意，於前揭相同期間內，在前述相同處所，以將第二級毒
    品安非他命置入玻璃球吸食器內，並以打火機點火加熱吸取
    所產生煙霧之方式，連續施用第二級毒品安非他命數次（約
    10天施用1次）。為警於95年2月4日上午7時30分許，在基隆
    市○○路159號前，見乙○○所駕駛之車牌號碼ZD-3382號自
    用小客車所有人因案通緝中，乃上前盤查，並在乙○○同意
    下對該自用小客車進行搜索，當場扣得其所有供施用第一級
    毒品海洛因所用之其上沾有海洛因殘渣之吸管1支、注射針
    筒1支及塑膠軟管1條，且採集其尿液送驗結果，呈嗎啡陽性
    、安非他命及甲基安非他命陽性反應，而悉上情。
二、案經基隆市警察局第二分局報告臺灣基隆地方法院檢察署檢
    察官偵查起訴。
    理    由
壹、程序事項
    本件被告乙○○所犯者非為死刑、無期徒刑、最輕本刑為3
    年以上有期徒刑之罪或高等法院管轄第一審案件，其於準備
    程序進行中，先就被訴事實為有罪之陳述，經告知其簡式審
    判程序之旨，並聽取公訴人、被告之意見後，本院合議庭業
    已依刑事訴訟法第273條之1第1 項之規定，裁定由受命法官
    獨任以簡式審判程序進行本案之審理，且依同法第273條之2
    規定，簡式審判程序之證據調查，不受第159條第1項、第16
    1條之2、第161條之3、第163條之1及第164條至第170條規定
    之限制，合先敘明。
貳、實體事項
一、認定上述事實所憑之證據名稱：
  (一)被告於本院準備程序及審理之自白。
  (二)扣案之其上沾有海洛因殘渣之吸管1支、注射針筒1支及塑膠
    軟管1條。
  (三)本院95年6月26日勘驗筆錄及勘驗照片5張。
  (四)基隆市警察局第二分局95年2月4日基警二分偵字第09502011
    35號偵辦毒品案件尿液檢體對照表、昭信科技顧問股份有限
    公司95年2月27日濫用藥物尿液檢體檢驗報告各1份、查獲現
    場照片3張。
  (五)上述不起訴處分書、刑事判決、臺灣高等法院被告全國前案
    紀錄表、臺灣基隆地方法院檢察署刑案資料查註紀錄表及全
    國施用毒品案件紀錄表各1份。
三、論罪及科刑之理由：
    按海洛因及安非他命分別係毒品危害防制條例第2條第2項第
    1款、第2款所定之第一級毒品、第二級毒品，被告予以施用
    ，核其所為，係犯毒品危害防制條例第10條第1項、第2項之
    施用第一級毒品罪及施用第二級毒品罪。其持有第一級毒品
    海洛因及第二級毒品安非他命係供施用，其持有第一級毒品
    、第二級毒品之低度行為分別為施用第一級毒品、第二級毒
    品之高度行為所吸收，不另論罪。又被告先後多次施用第一
    級毒品海洛因及第二級毒品安非他命之犯行，均時間緊接，
    犯罪構成要件相同，顯係基於概括犯意為之，為連續犯，應
    依刑法第56條之規定各論以一施用第一級毒品罪及一施用第
    二級毒品罪，並分別加重其刑。被告所犯上開2罪，犯意各
    別，罪名互異，應予分論併罰。又被告曾有如前揭事實欄所
    載之犯罪科刑及執行完畢情形，有臺灣高等法院被告前案紀
    錄表1份在卷可按，其受有期徒刑之執行完畢後，5年內再犯
    本件有期徒刑以上之罪，為累犯，應依法遞加重其刑。再公
    訴人雖僅就被告於95年2月4日上午9時許為警採尿前各回溯
    24小時、96小時內某時分別施用第一級毒品海洛因及第二級
    毒品安非他命之犯行提起公訴，而未就上述其餘時點施用海
    洛因、安非他命之犯行起訴，然此部分之犯罪事實與起訴部
    分，有連續犯之裁判上一罪關係，為起訴之效力所及，本院
    自應併予審究。爰審酌被告前有多次施用毒品之前科，猶不
    知戒除毒品惡習，於前案執行完畢不到2月之時間即再續為
    施用毒品，顯見其毒癮甚深，自不宜輕縱，並審酌其所犯施
    用毒品之犯罪係戕害自身健康之行為，於他人尚不致造成損
    害及其施用之次數、被告事後坦承犯行之態度等一切情狀，
    就其所犯上開2罪，分別量處如主文所示之刑，並定其應執
    行刑，以示懲儆。
四、沒收之諭知：
    扣案之吸管上之第一級毒品海洛因殘渣，係查獲之毒品，應
    依毒品危害防制條例第18條第1 項前段規定，宣告沒收銷燬
    之；扣案之吸管（不含海洛因殘渣）及注射針筒各1 支、塑
    膠軟管1 條，均係被告所有供施用第一級毒品海洛因所用之
    物，業據被告供承在卷，爰依刑法第38條第1項第2款規定宣
    告沒收。至被告用以施用安非他命之玻璃球吸食器，並未扣
    案，且被告供述業已丟棄，本院復查無積極證據證明現尚存
    在，為免日後執行之困難，爰不予宣告沒收。
五、應適用之法條：
    刑事訴訟法第273條之1第1項、第310條之2、第454條第1項
    、第299條第1項前段，毒品危害防制條例第10條第1項、第2
    項、第23條第2項、第18條第1項前段，刑法第11條、第56條
    、第47條、第38條第1項第2款、第51條第5款，判決如主文
    。
六、對於本件判決如有不服，得自收受送達後10日內，向本院提
    出上訴書狀，上訴於臺灣高等法院。
本案經檢察官甲○○到庭執行職務
中    華    民    國    95    年    6     月    29    日
                  刑事第四庭法  官  王美婷
以上正本證明與原本無異。
對於本件判決如有不服，應於收受送達後10日內，向本院提出上
訴書狀，上訴於臺灣高等法院，並按他造當事人之人數附具繕本
。
中    華    民    國    95    年    6     月    29    日
                            書記官  劉珍珍
附錄本案論罪科刑法條：
毒品危害防制條例第10條第1項、第2項
施用第一級毒品者，處6月以上5年以下有期徒刑。
施用第二級毒品者，處3年以下有期徒刑。


司法院資訊處製作；財團法人民間司法改革基金會備份。
